【裁判字號】    98,聲,1299
【裁判日期】    981130
【裁判案由】    返還提存物
【裁判全文】
臺灣桃園地方法院民事裁定              98年度聲字第1299號
聲  請  人  好樂迪股份有限公司
法定代理人  乙○○
相  對  人  達基勝企業有限公司
法定代理人  甲○○
上列聲請人聲請返還提存物事件，本院裁定如下：
    主  文
本院九十五年度存字第三七三三號提存事件聲請人所提存如附表
所示之提存物合計新臺幣陸拾萬元，准予返還。
    理  由
一、按訴訟終結後，供擔保人證明已定20日以上之期間，催告受
    擔保利益人行使權利而未行使者，法院應依供擔保人之聲請
    ，以裁定命返還其提存物或保證書；第104 條之規定，於其
    他依法令供訴訟上之擔保者準用之，民事訴訟法第104 條第
    1 項第3 款、第106 條分別定有明文。而此所謂訴訟終結，
    應從廣義解釋，包括執行程序終結在內，亦即債權人若確已
    聲請撤銷假扣押裁定，並撤回假扣押執行之聲請，復定20日
    以上之期間催告受擔保利益人即相對人行使權利而未行使者
    ，不妨適用上開條文之規定，准許債權人領回其因聲請假扣
    押而提供之擔保金，最高法院75年度台抗字第261 號裁判意
    旨足資參照。又所謂「訴訟終結」，固應從廣義解釋，包括
    撤銷假扣押或假處分裁定及執行程序終結在內。惟強制執行
    法第132 條第3 項規定債權人收受假扣押或假處分裁定後已
    逾30日者不得聲請執行。故假扣押或假處分之供擔保人，如
    確已向法院撤回假扣押或假處分執行之聲請，而該假扣押或
    假處分裁定亦已逾上開30日期間而不得聲請執行時，自不因
    供擔保人未聲請撤銷假扣押或假處分裁定，而影響其依民事
    訴訟法第106 條準用同法第104 條第1 項第2 款規定行使定
    期催告及返還擔保物之權利。
二、本件聲請意旨略以：聲請人前遵鈞院95年度裁全字第5075號
    民事假扣押裁定，以鈞院95年度存字第3733號提存如附表所
    示之擔保金合計新臺幣60萬元在案。茲因上開假扣押之執行
    程序即鈞院95年度執全字第3191號業經聲請人聲請撤回執行
    ，是本件假扣押之執行程序已經終結。且聲請人於此執行程
    序終結後，並已於98年8 月31日以台北南陽第02958 號存證
    信函通知相對人於文到後21日內行使權利，惟相對人於受催
    告行使權利之期間屆滿後，迄今仍未行使權利，爰依法聲請
    准予返還上開提存物等語。並據提出公司變更登記表2 份、
    本院95年度存字第3733號提存書、本院民事執行處98年7 月
    27 日 桃院永95執全梅字第3191號通知、存證信函暨傳真查
    詢國內各類掛號郵件查單各1 份（均為影本）、存證信函暨
    掛號郵件收件回執各1 份為證。
三、聲請人所主張之上開事實，業據本院調閱本院95年度裁全字
    第5075號、95年度存字第3733號、95年度執全字第3191號、
    94年度壢簡字第463 號、97年度簡上字第119 號各事件之卷
    宗查核無誤；另聲請人主張其已催告相對人定期行使權利而
    未行使之事實，除有台北南陽第02958 號存證信函暨掛號郵
    件收件回執附卷可稽外，並經本院依職權向本院民事分案室
    查詢無訛，有本院民事紀錄科查詢表2 紙在卷足憑，亦堪認
    定無誤。揆諸首揭法律規定及說明，聲請人本件聲請，尚無
    不合，應予准許。
四、爰裁定如主文。
中    華    民    國    98    年    11    月    30    日
              民事第二庭    法  官  張震武
以上正本係照原本作成
如對本裁定抗告須於裁定送達後10日內向本院提出抗告狀，並繳
納抗告裁判費新臺幣1,000 元。
中    華    民    國    98    年    11    月    30    日
                            書記官  顏伯儒
附表：
1.上海商業儲蓄銀行無記名可轉讓定期存單，面額新臺幣（下同
  ）50萬元1張，票號114444。
2.上海商業儲蓄銀行無記名可轉讓定期存單，面額10萬元1 張，
  票號220781。
3.以上合計60萬元。


司法院資訊處製作；財團法人民間司法改革基金會備份。
